【裁判字號】    98,訴,2355
【裁判日期】    980819
【裁判案由】    毒品危害防制條例
【裁判全文】
臺灣臺中地方法院刑事判決              98年度訴字第2355號
公  訴  人  臺灣臺中地方法院檢察署檢察官
被      告  甲○○
上列被告因違反毒品危害防制條例案件，經檢察官提起公訴（98
年度毒偵字第1225號），本院合議庭裁定改以簡式審判程序，判
決如下：
   主   文
甲○○施用第一級毒品，累犯，處有期徒刑捌月；又施用第二級
毒品，累犯，處有期徒刑肆月，扣案甲基安非他命壹包（驗餘數
量淨重零點零伍貳柒公克）沒收銷燬之。應執行有期徒刑拾月，
扣案甲基安非他命殘渣袋壹個（驗餘數量淨重零點零伍貳柒公克
）沒收銷燬之。
    犯罪事實及理由
一、犯罪事實：甲○○前於民國八十八年間因施用毒品案件，經
    依本院裁定送勒戒處所觀察、勒戒後，認無繼續施用毒品之
    傾向，經臺灣臺中地方法院檢察署檢察官於八十八年一月二
    十九日以八十八年度偵字第二二○四號為不起訴處分確定；
    復因施用第一、二級毒品案件，經再次送勒戒處所觀察、勒
    戒後，認仍有繼續施用毒品之傾向，除令入戒治處所施以強
    制戒治外，並經檢察官提起公訴，嗣經本院判處有期徒刑一
    年、七月，定其應執行之刑一年六月，經上訴後撤回確定。
    再於九十三年間因施用第一、二級毒品案件，經本院判處有
    期徒刑十月、四月，定其應執行之刑為有期徒刑一年，經駁
    回上訴後確定。經入監執行，於九十五年一月二十六日執行
    完畢。再於九十五年間因公共危險案件，經本院判處有期徒
    刑三月確定，於九十五年十月二十日易科罰金執行完畢。詎
    仍不知悔改，復基於施用第一級毒品海洛因之犯意，於九十
    八年三月九日下午六時許，在臺中市北屯區九甲巷十八號住
    處，吸用其友人提供羼有第一級毒品海洛因之香煙，而施用
    第一級毒品海洛因一次；復基於施用第二級毒品甲基安非他
    命之犯意，以將第二級毒品甲基安非他命置於鋁箔紙上點火
    生煙吸取煙氣之方式，施用第二級毒品甲基安非他命一次。
    嗣於九十八年三月十日中午十二時五十分許，在臺中市○區
    ○○路及育德路口，因形跡可疑，經警盤查，甲○○即主動
    提出其持有之第二級毒品甲基安非命一包（驗餘數量淨重０
    ．０五二七公克），並坦認上開施用第二級毒品甲基安非他
    命之事實，就其施用第二級毒品甲基安非他命部分，自首而
    接受審判。復經警採尿送驗結果，其尿液呈嗎啡及甲基安非
    他命陽性反應，除其施用第二級毒品甲基安非他命外，始另
    查悉其施用第一級毒品海洛因之事實。
二、證據名稱：
    (1)被告於警詢時供述，偵查中、本院準備程序及審理中之自
      白。
    (2)中山醫學大學附設醫院檢驗科藥物檢測中心尿液檢驗報告
      一份。
    (3)臺灣高等法院被告前案紀錄表一份。
    (4)第二級毒品甲基安非他命一包（驗餘淨重０．０五二七公
      克）。
    (5)行政院衛生署草屯療養院鑑定書一份。
    (6)偵辦刑案職務報告書一份。
三、被告定前於九十三年間因施用第一、二級毒品案件，經本院
    判處有期徒刑十月、四月，定其應執行之刑為有期徒刑一年
    ，經駁回上訴後確定。經入監執行，於九十五年一月二十六
    日執行完畢。再於九十五年間因公共危險案件，經本院判處
    有期徒刑三月確定，於九十五年十月二十日易科罰金執行完
    畢等情，有刑案資料查註紀錄表及臺灣高等法院被告前案紀
    錄表各一件在卷可稽，其受有期徒刑執行完畢後，故意再犯
    本案有期徒刑以上之施用第一、二級毒品罪，均為累犯，各
    應依刑法第四十七條第一項論以累犯，均加重其刑。又被告
    就施用第二級毒品部分，係員警見被告形跡可疑，經警要求
    出示證件受檢，主動從身穿右衣袋一包甲基安非他命交出，
    於警詢時坦承施用甲基安非他命等情，有偵辦刑案職務報告
    書一份可憑，是被告經警盤查詢問時即主動交出甲基安非他
    命，復坦承施用甲基安非他命之事實，其於犯罪偵查機關尚
    未發覺其上開施用第二級毒品甲基安非他命犯行前，主動供
    出其有施用第二級毒品甲基安非他命之犯行，就此部分應屬
    自首而接受裁判，應依刑第六十二條前段規定減輕其刑，並
    就此部分先加重後減輕之。另施用第一級毒品海洛因部分，
    被告於警偵訊均僅供承施用第二級毒品甲基安非他命等情，
    就施用第一級毒品部分，尚無自首減刑之適用，併此敘明。
    扣案甲基安非他命一包（驗餘數量淨重為０．０五二七公克
    ，其外包裝因有毒品殘餘而與毒品相結合無從分離而應全部
    視為毒品）係屬毒品危害防制條例所稱之第二級毒品，應依
    毒品危害防制條例第十八條第一項前段規定沒收銷燬之。
四、應適用法條：刑事訴訟法第二百七十三條之一第一項、第二
    百九十九條第一項前段、第三百十條之二、第四百五十四條
    第一項，毒品危害防制條例第十條第一項、第二項、第十八
    條第一項前段，刑法第十一條前段、第四十七條第一項、第
    六十二條前段、第五十一條第五款，判決如主文。
本案經檢察官乙○○到庭執行職務。
中    華    民    國    98    年    8     月    19    日
                  刑事第八庭    法  官  陳  葳
以上正本證明與原本無異。
如不服本判決應於收受判決後10日內向本院提出上訴書狀，並應
敘述具體理由；其未敘述上訴理由者，應於上訴期間屆滿後20日
內向本院補提理由書（均須按他造當事人之人數附繕本）「切勿
逕送上級法院」。
                                書記官  張雅如
中    華    民    國    98    年    8     月    19    日
附錄法條：
毒品危害防制條例第十條
施用第一級毒品者，處六月以上五年以下有期徒刑。
施用第二級毒品者，處三年以下有期徒刑。


司法院資訊處製作；財團法人民間司法改革基金會備份。
